臺灣高雄地方法院刑事判決　　　　　　　　　　　　　九十年度易字第四四三四號
　　公　訴　人　臺灣高雄地方法院檢察署檢察官
　　被　　　告　甲○○
　　被　　　告　乙○○
右列被告等因傷害案件，經檢察官提起公訴（九十年度偵字第一九五一六號），本院
判決如左：
    主  文
甲○○傷害人之身體，處有期徒刑貳月，如易科罰金，以參佰元折算壹日。
乙○○傷害人之身體，處拘役肆拾日，如易科罰金，以參佰元折算壹日。
    事  實
一、甲○○與乙○○素無相識，民國（下同）九十年六月二十四日二十一時二十分許
    之前數分鐘，甲○○騎乘車牌號碼ＹＭＲ─五０八號輕型機車自高雄市○○路與
    八德路口欲進入中博地下道，適乙○○騎乘車牌號碼ＷＤＹ─七八六號輕型機車
    自左後方欲超越甲○○，因不慎致上衣袖子勾住甲○○機車之左把手，雙方已互
    生不滿並以言語互相挑釁。同日二十一時二十分許，二人駛至中博地下道出口而
    進入高雄市○○路一百三十號前之際，甲○○因心有未甘，故自左後方駛近乙○
    ○之機車並與之擦撞，乙○○為免甲○○逃走，竟基於傷害人身體之不確定犯意
    ，在雙方機車仍處於行進中之狀態下，以左手順手抓住甲○○之安全帽扣環，致
    使雙方皆失去平衡而摔倒，甲○○因而受有頭部外傷合併腹部鈍傷及右膝擦傷之
    傷害。甲○○見狀即心生不滿，起身上前與乙○○理論，並基於傷害人身體之犯
    意，以腳及手毆打乙○○，致乙○○受有頭部外傷、左眼區挫傷瘀腫併左眼結膜
    下出血、左臉裂傷０‧５×０‧２公分及０‧５×０‧１公分各一處、左臀挫傷
    、右肘擦傷５×１公分及左大足趾撕裂傷１×１‧５公分等傷害。
二、案經甲○○、乙○○分別訴由高雄市政府警察局三民第一分局報告臺灣高雄地方
    法院檢察署檢察官偵查起訴。
    理  由
一、訊據被告甲○○及乙○○均否認有何傷害犯行，被告甲○○辯稱：二人有互相拉
    扯，伊沒有打劉某云云；被告乙○○則辯稱：伊一直作防衛動作，沒有出手打陳
    某云云，惟查：
（一）右開犯罪事實，業據被告二人分別於警訊、偵查及本院審理時指訴明確，並有
      驗傷診斷證明書二紙附卷足憑。觀諸被告甲○○之診斷證明書所載，被告甲○
      ○所受之傷勢係頭部外傷合併腹部鈍傷及右膝擦傷之傷害，核其指訴係因被告
      乙○○以左手抓住其安全帽扣環，致其失去平衡而摔倒，且其是頭部先著地，
      之後身體才著地等受傷部位相符，足徵被告甲○○之傷勢確係因被告乙○○拉
      扯其安全帽致其跌倒所致。被告乙○○雖辯稱：發生擦撞時，伊車搖晃乃基於
      本能反應伸手抓東西，不是故意抓被告甲○○安全帽扣環云云，然衡諸常情，
      倘機車發生擦撞時，為避免傷害之擴大，依一般駕駛人之正常反應，應會立即
      以二手煞車以便穩住車身，避免車子打滑，又豈會如被告乙○○所辯稱係因反
      射度動作之緣故，而將其左手伸出云云，是被告乙○○所辯，顯係卸責之詞。
      又被告乙○○明知被告甲○○之機車尚在行駛中，若驟然拉扯對方之安全帽扣
      環，足以令駕駛人失去平衡而跌倒受傷，是被告乙○○應可認知其拉扯之動作
      ，足致被告甲○○產生受傷之結果，然其仍執意拉扯被告甲○○之安全帽扣環
      ，顯見被告乙○○應確有傷害被告甲○○之未必故意甚明。
（二）另觀諸被告乙○○之診斷證明書所載，核與其指訴因其摔倒後，被告甲○○以
      腳及用手踢其頭部等受傷部位相符，復有其受傷情形照片三幀在卷可憑。佐以
      被告甲○○於警訊、偵查及本院審理時均坦承有與被告乙○○發生拉扯，是被
      告乙○○所受之傷勢，應係被告甲○○所造成，是被告甲○○傷害被告乙○○
      之犯行，堪以認定。綜上所述，被告二人傷害之犯行，應堪認定。
二、核被告所為，均係犯刑法第二百七十七條第一項之傷害罪。審酌被告二人僅因輕
    微機車擦撞事故，竟不思以理性解決，被告乙○○即故意拉扯行進中之被告甲○
    ○之安全帽扣環，致其倒地，而被告甲○○竟亦以暴力相向，在公共場所毆打被
    告乙○○，及二人之受傷程度、犯罪後仍否認犯行等一切情狀，分別量處如主文
    所示之刑，並諭知易科罰金之折算標準。
據上論斷，應依刑事訴訟法第二百九十九條第一項前段，刑法第二百七十七條第一項
、第四十一條第一項，罰金罰鍰提高標準條例第一條前段、第二條，判決如主文。
本案經檢察官蕭宇誠到庭執行職務。
中      華      民  國    九十一      年    二      月    二十一    日
                                臺灣高雄地方法院刑事第七庭
                                    審判長法  官    黃蕙芳
                                          法  官    蔡正雄
                                          法  官    張茹棻
右正本證明與原本無異。
如不服本判決，應於判決送達後十日內，向本院提出上訴狀。
                                          書記官    李忠霖
中      華      民      國    九十一      年    二      月    二十一    日
附錄法條：
中華民國刑法第二百七十七條
 (普通傷害罪)
傷害人之身體或健康者，處三年以下有期徒刑、拘役或一千元以下罰金。
犯前項之罪因而致人於死者，處無期徒刑或七年以上有期徒刑；致重傷者
，處三年以上十年以下有期徒刑。
